臺灣桃園地方法院民事裁定　　　　　　　 94年度司字第106號
聲　請　人
張文彥即堡鴻企業股份有限公司清算人
上列聲請人聲請聲報清算完結事件，本院裁定如下：
　　主　文
聲請駁回。
程序費用由聲請人負擔。
　　理　　由
一、本件聲請意旨略以：聲請人係堡鴻企業股份有限公司（下稱
    堡鴻公司）之清算人，並經鈞院於民國（下同）93年10月14
    日以桃院興民仁93司字第151 號函准予就任備查在案，嗣聲
    請人依法進行清算，並對已知之債權人催報債權，復經財政
    部台灣省北區國稅局中壢稽徵所（下稱國稅局中壢稽徵所）
    申報債權，聲請人發現堡鴻公司資產不足清償負債，乃聲請
    法院宣告破產，遭本院以94年度破字第4 號裁定駁回後，聲
    請人即依法繼續辦理清算，並將賸餘資產新台幣（下同）90
    ,310 元 繳納欠稅債權，是聲請人業依公司法第334 條準用
    第84條規定執行清算事務完結，並造具收支表、損益表連同
    各項簿冊送經監察人審查，並提請各股東承認，為此依同法
    第331 條規定向本院聲報清算完結等語。
二、按依公司法第334 條準用同法第84條第1 項之規定，股份有
    限公司清算人之職務為了結現務、收取債權、清償債務、分
    派盈餘或虧損及分派賸餘財產，從而法人於清算人了結其現
    務、收取債權、清償債務、交付賸餘財產於應得者完結以前
    ，其清算不得謂已終結，該法人仍視為存在，否則清算公司
    若尚有債務未為清償，僅因清算人「形式上」完成清算程序
    ，而得認為清算完結使法人人格消滅，其結果將使債權人無
    從對該清算公司進行追償，顯失公允。復按清算人依公司法
    第331 條第4 項規定，向法院聲報清算完結，法院固無須為
    「准駁聲報」之裁判，惟此等聲報性質上屬非訟事件法第81
    條第1 項所列之商事非訟事件，法院依非訟事件法第16條規
    定，仍應依職權調查事實及必要之證據，作形式審查，倘有
    所處分，依同法第20條第1 項規定，應以裁定為之。
三、經查：聲請人主張之事實，業據聲請人提出經濟部函、本院
    民事庭函、國稅局中壢稽徵所函、本院94年度破字第4 號民
    事裁定、清算期間現金收支表、損益表、稅額繳款書、統一
    發票、清算後資產負債表、監察人審查報告書、股東臨時會
    議事錄、營利事業清算申報書各1 件、剪報節本3 件為證，
    固可信為真實。惟堡鴻公司積欠國稅局中壢稽徵所之營利事
    業所得稅本稅、滯納金及滯納利息債務共9,869,725 元乙節
    ，業經國稅局中壢稽徵所於94年1 月3 日以北區國稅中壢四
    字第0940000070號函通知聲請人應將堡鴻公司上開欠稅款列
    入債權登記分配，有上開函文1 份附於本院93年度司字第15
    1 號聲報清算人事件卷內可稽，而聲請人既僅清償90,310元
    之欠稅債務，顯尚未將堡鴻公司對國稅局中壢稽徵所欠負之
    稅款債務全部清償完畢，其清算事務自未合法終結，故聲請
    人以清算終結為由，聲請核備，要與法律規定不合，應予駁
    回。
四、依非訟事件法第20條第1 項、第8 條第2 項、民事訴訟法第
    78條，裁定如主文。
中　　華　　民　　國　　94　　年　　6 　　月　　20　　日
                  民事第三庭    法　官　張益銘
以上正本係照原本作成
如對本裁定抗告須於裁定送達後10日內向本院提出抗告狀，並應
繳納抗告費新台幣壹仟元。
中　　華　　民　　國　　94　　年　　6 　　月　　20　　日
                                書記官　陳純姃
